臺灣新北地方法院民事判決
                                     109年度訴字第1956號
原      告  余芸蕙  
訴訟代理人  鍾明諭律師
被      告  李松麟  
被      告  國光汽車客運股份有限公司

法定代理人  陳麒盛  
共      同
訴訟代理人  耿秉瑞  
上列當事人間侵權行為損害賠償事件，經刑事庭裁定移送前來，
本院於民國110年11月23日言詞辯論終結，判決如下：
    主  文
被告李松麟、國光汽車客運股份有限公司（下稱國光客運公司，
與李松麟合稱被告）應連帶給付原告新台幣（下同）42萬4,110
元，及李松麟自108年10月25日、國光客運公司自108年11月5日
起，均至清償日止，按年息百分之5計算之利息。
原告其餘之訴駁回。
訴訟費用由被告連帶負擔百分之7，餘由原告負擔。
本判決第1項得假執行。但被告得以42萬4,110元預供擔保而免為
假執行。
原告其餘假執行之聲請駁回。
    事實及理由
一、按本於道路交通事故有所請求而涉訟者，一律適用簡易程序
    ，惟案情繁雜者，法院得依當事人聲請，以裁定改用通常訴
    訟程序，並由原法官繼續審理，新修正民事訴訟法第427條
    第2、5項定有明文。本件係本於道路交通事故有所請求而涉
    訟，於修法前經本院以通常訴訟程序審理中，嗣於修法後，
    雖應改適用簡易程序，然原告以案情繁雜而聲請適用通常訴
    訟程序，業經本院裁定准許（本院訴字卷第382頁），是本
    件自應繼續依通常訴訟程序審理，合先敘明。
二、次按訴狀送達後，原告不得將原訴變更或追加他訴，但請求
    之基礎事實同一者，不在此限，民事訴訟法第255條第1項第
    2款定有明文。本件原告起訴請求李松麟給付340萬8,313元
    本息，嗣於訴訟程序進行中，本於本件系爭車禍之同一基礎
    事實，迭經訴之追加變更，最終聲明為被告應連帶給付原告
    605萬1,941元本息（同上卷第283頁），核與上開規定相符
    ，應屬合法。
三、原告主張：
　㈠李松麟受僱於國光客運公司擔任大客車司機，於108年1月28
    日下午3時28分許，駕駛營業用大客車，車牌號碼000-00，
    沿新北市三重區忠孝橋快車道往臺北市方向行駛時，本應隨
    時注意車前狀況，而依當時天氣晴，渠非不能注意，卻疏未
    注意因而追撞前方由李維軒駕駛之自用小客車，車牌號碼00
    0-0000，致當時乘坐在大客車之原告，與車窗等物發生撞擊
    ，因此受有牙齒鬆動、疑顏面骨折、面部與頸部挫傷、頸部
    椎間盤突出、上頷骨閉鎖性骨折、第四五、五六頸椎之其他
    頸椎椎間盤移位等傷害。
  ㈡按「因故意或過失，不法侵害他人之權利者，負損害賠償責
    任」；「不法侵害他人之身體或健康者，對於被害人因此喪
    失或減少勞動能力或增加生活上之需要時，應負損害賠償責
    任」；「不法侵害他人之身體、健康、名譽、自由、信用、
    隱私、貞操，或不法侵害其他人格法益而情節重大者，被害
    人雖非財產上之損害，亦得請求賠償相當之金額」、「受僱
    人因執行職務，不法侵害他人之權利者，由僱用人與行為人
    連帶負損害賠償責任」，民法第184條第1項前段、第193條
    第1項、第195條第1項、第188條第1項分別定有明文。
  ㈢經查，李松麟因於執行國光客運公司職務時之過失行為，與
    其他車輛發生碰撞，致原告受有前述多重嚴重傷害，情節堪
    認重大，自應就原告所受之財產上、非財產上損害負賠償責
    任。原告請求損害賠償之項目及金額如下：
　⒈無法工作損失542,681元：　
　　原告因本件侵權行為，自108年1月28日起至109年12月31日
    止均無法工作，受有無法工作之損失542,681元。茲說明如
    下：
  ⑴依原證三、原證九診斷證明書可知，原告自108年1月28日起
    ，至少到109年12月31日前均無法工作(尤請參原證九第4頁
    即臺中慈濟醫院109年4月1日診斷證明書所載「依目前病況
    評估，於109年12月31日前無法工作」)。
  ⑵依108年1月1日起之法定最低月工資為23,100元，而109年1月
    1日起之法定最低月工資為23,800元，計算原告因本件侵權
    行為自108年1月28日起至109年12月31日止無法工作之損失
    ，為542681元【計算式：108年1月28日至31日四天無法工作
    之損失2981元(23100元×4/31= 2981)，再加上108年2月至12
    月共11個月無法工作損失254100元(23100×11＝254100)，再
    加上109年1月至12月共12個月無法工作之損失285600元(238
    00×12 =285600)，共計542681元】。
  ⒉減少勞動能力之損失4,322,320元：
  ⑴因李松麟不法行為，致原告受有如前所述之傷害，經醫師   
   診斷至今仍需休養，無法從事勞動工作，以致無任何基本   
   之收入(原證二)。
  ⑵依臺中慈濟醫院迄今最新診斷證明書(如原證十八)所載，原 
    告因本件車禍所受第四五、五六頸椎之其他頸椎椎間盤位移
    ，交感神經皮膚測試顯示明顯自律神經失調，目前疼痛麻木
    症狀嚴重，勞動能力減損至少90%以上，已足證明原告確實
    受有減少勞動能力之損失，且損失程度為90%以上。
  ⑶原告於本事件發生時即108年1月28日(年齡為36歲又5個月11
    日)起至法定強制退休年齡65歲(136年8月17日)，尚有28年3
    個月，以此計算勞動能力減損之損失為：23,100(法定最低
    月薪資) ×90%(減損比例)=11,550(每月損失)11,550×12月=1
    38,600(每年損失)28年部分：138,600元×17.00000000=2,38
    6,8513個月部分：(138,600元×0.25)×(17.00000000-00.000
    00000)÷14,438【註：17.00000000為年別單利5%第28年霍夫
    曼累計係數，16.00000000為年別單利5%第27年霍夫曼累計
    係數，0.25為未滿一年部分折算年數之比例(3/12=0.25)】
    以上合計為2,386,851(28年)＋14,438(又3月)=4,322,320元
    。
  ⒊增加生活上之需要共686,940元： 
  ⑴台中慈濟醫院支出費用，自就醫日期108年1月30日費用收  
    據應繳金額126元(骨科)、就醫日期108年1月30日費用收據
    應繳金額126元(整形外科)及建議使用軟式頸圈固定，支出
    費用為500元、108年3月19日費用收據應繳金額126元、108
    年4月16日費用收據應繳金額198元(信用卡付款)、108年5月
    14日費用收據應繳金額135元、108年5月21日費用收據應繳
    金額45元、108年5月22日費用收據應繳金額45元、108年7月
    2日費用收據應繳金額45元、108年7月16日費用收據應繳金
    額252元，共支出1,598元。又自108年8月15日至109年7月22
    日，共支出5,050元。
　⑵台中公園仁心堂中醫診所醫療費用明細收據，108年4月18 日
    至108年6月10日，於診所就診醫療費用合計共4,221元。又1
    08年6月12日至108年12月10日共支出8,206元。
  ⑶光良牙醫診所支出費用，共250元。
  ⑷宏恩醫院龍安分院醫療費用收據共100元。
  ⑸就醫往返交通費用支出955元、16,560元。
　⑹手術費用65萬元：
    原告因本件侵權行為受傷，需進行植牙手術，費用為30萬  
    元，及ACDF融合手術、一節ADR椎間盤換置手術，費用為35 
     萬元，共計65萬元。　
  ⒋精神撫慰金50萬元：
    原告因被告不法行為，而受有如前所述之身體之傷害。衡  
    酌原告不僅手腕麻木，且頸椎第四五、五六節椎間盤突出，
    需以頸圈保護，宜修養不能從事勞動工作，且需定期追蹤及
    物理治療，另經醫師診斷，近期憂鬱、恐慌發作就診，需持
    續追蹤治療(原證八)，換言之，原告仍需持續回醫院追蹤治
    療，此不僅致原告承受肉體上之痛苦，更承受精神上極大之
    痛苦，評估一切客觀情狀，原告請求50萬元精神慰撫金，應
    屬妥適。
  ㈣綜上所述，爰依刑事訴訟法第487條第1項規定提起本件附帶
    民事訴訟，並依民法第184條第1項前段、第193條第1項、第
    195條第1項、第188條第1項規定，請求被告連帶賠償605萬1
    ,941元
　㈤並聲明：
　⒈被告應連帶給付原告605萬1,941元，及自起訴狀繕本送達翌
    日起至清償日止，按年息百分之5計算之利息。
　⒉願供擔保請准宣告假執行。
四、被告則以：
  ㈠對於原告因本件車禍所受傷勢，應以第一時間送馬偕醫院急
    診診斷出之傷勢為準，即：「1.第21，22顆牙齒鬆動2.疑似
    顏面骨骨折3.面部挫傷4.頸部挫傷」(鈞院卷第83頁)。另X
    光檢查結果正常無異狀(鈞院卷第85頁)。理由如下：
  ⒈馬偕醫院係車禍後第一時間原告所送之醫院，故其檢查結果
    最貼近原告所受之原始傷勢，而台中慈濟醫院係原告於本事
    故2天後即108年1月30日始至該院就診，且原告於108年1月2
    8日至馬偕醫院急診治療後即於當日17時21分出院，並無住
    院治療，故原告當日自馬偕醫院出院後至30日再至台中慈濟
    醫院就醫，已有間隔2天時間，因果關係應已中斷，此2天時
    間原告是否有再受到其他外力因素造成其「上頷骨閉鎖性骨
    折」，乃至後面108年3月19日又診斷出「頸椎之其他頸椎椎
    間盤移位」之症狀，即不得而知，誠屬可疑？(詳被告呈庭
    之109年9月10日民事答辯二狀)
  ⒉依據馬偕醫院109年12月29日函覆結果：「依病歷記載，當時
    安排X光檢查，結果並無『上頷骨閉鎖性骨折』及『頸椎之其他
    頸椎椎間盤移位』，病人所受頸部挫傷不會引發『上頷骨閉鎖
    性骨折』及『頸椎之其他頸椎椎間盤移位』等症狀。」；對原
    證10急診診斷證明書未載明如原證3慈濟醫院所診斷出之傷
    勢，回覆：無意見；對是否有可能係因急診之急迫性只能做
    初步判斷而無法詳盡診斷或何原因，回覆：否；對或認為原
    證3之傷勢與原證10之傷勢毫無關連，回覆：無此推定。足
    證馬偕醫院已再三強調確認病人所受頸部挫傷不會引發「上
    頷骨閉鎖性骨折」及「頸椎之其他頸椎椎間盤移位」等症狀
    。且無因急診之急迫性只能做初步判斷而無法詳盡診斷或何
    原因之情形。除非原告能舉證該X光機有問題，否則此一客
    觀從科學儀器檢驗判讀出來之結果，其正確性無庸置疑。(
    詳被告呈庭之110年1月13日民事補充理由二狀及110年5月7
    日民事答辯四狀)
  ⒊依慈濟醫院109年12月18日函覆，僅簡略說明病患之頸部椎間
    盤突出與該次受傷高度相關，然對馬偕醫院的急診病歷及X
    光檢查結果與該醫院診斷不一致的部分，卻未做任何隻字說
    明，又其所指之「該次受傷」是否即指本事故？二者間有無
    因果關係？均尚屬可疑，且慈濟醫院醫生係根據原告之口說
    陳述其於108年1月28日車禍受傷，然其於108年1月28日急診
    出院返家後至同年月30日再至慈濟醫院就醫，此2天空窗期
    間原告是否有再因其他外力因素造成新的傷勢，原告如果不
    向醫生具實陳述，醫生即無法得知，會被原告所誤導，故其
    所指之「該次受傷」是否即指本事故？二者間有無因果關係
    ？均尚屬可疑，無法確認排除，依罪證有疑，利於被告之原
    則，原告自應受民事訴訟法第277條未盡舉證責任之不利益
    。
  ⒋綜上所述，原告因本事故所受傷勢，應僅限於案發當日第一
    時間送馬偕醫院急診診斷之傷勢：「1.第21，22顆牙齒鬆動
    2.疑似顏面骨骨折3.面部挫傷4.頸部挫傷」，不包含慈濟醫
    院診斷之傷勢：「上頷骨閉鎖性骨折」及「頸椎之其他頸椎
    椎間盤移位」，原告主張，不足採信。
  ㈡對於原告請求賠償明細部分：
  ⒈無法工作損失542681元，被告爭執。
  ⑴查原告主張無法工作係依據慈濟醫院診斷書所載「上頷骨閉
    鎖性骨折」及「頸椎之其他頸椎椎間盤移位」，惟如前述，
    被告已否認慈濟醫院診斷書所載「上頷骨閉鎖性骨折」及「
    頸椎之其他頸椎椎間盤移位」與原告因本事故所受傷勢(即
    馬偕醫院急診診斷之傷勢)有因果關係，且馬偕醫院之診斷
    證明書並無需休養無法工作之記載，故原告主張工作損失應
    無理由。
  ⑵退萬步言，若鈞院調查後認仍需給付工作損失，原告主張以
    法定最低每月工資計算並不正確，無法證明原告薪資確為該
    金額，應向國稅局函調原告於本件事故發生前之所得扣繳憑
    單，以證明原告詳細確實之每月薪資所得多少，以此計算始
    為正確真實。
  ⒉減少勞動能力之損失0000000元，被告爭執。
  ⑴查原告因本件車禍所受傷勢僅為一般輕傷(詳本案刑事判決)
    ，未曾住院或開刀過，醫療費用僅約千餘元，依一般醫學常
    識、社會通念及經驗法則而言，何來減損勞動能力之有？又
    未有醫院鑑定有何勞動能力減損之證明(因鈞院認無鑑定之
    必要，故未送鑑定)，故原告此部分主張亦無理由。
  ⑵至於原告提出慈濟醫院診斷證明書（原證18），記載原告勞
    動能力減損90﹪以上，被告爭執。查被告之前處理過之相類
    車禍案件（參臺灣苗栗地方法院106年度訴字第575號民事判
    決，被證2），當事人所受傷勢遠比本件原告為重，而該案
    經鑑定減損勞動能力程度之比例為43﹪，惟本案原告所受傷
    勢較該案為輕，慈濟醫院診斷證明書卻記載原告勞動能力減
    損90﹪以上，顯不符一般常理與經驗法則，且該慈濟醫院診
    斷證明書並無記載相關鑑定方式及鑑定過程，容有瑕疵可指
    ，應不足採信。
  ⒊增加生活上之需要686940元，被告爭執。
  ⑴台中慈濟醫院醫療費用1598＋5050元，被告爭執。承前述，被
    告已否認慈濟醫院診斷書所載「上頷骨閉鎖性骨折」及「頸
    椎之其他頸椎椎間盤移位」與原告因本事故所受傷勢(即馬
    偕醫院急診診斷之傷勢)有因果關係，故若屬於此二個傷勢
    就醫之費用，應與本案無關，至於如何區分此部分之醫療費
    用，請鈞院斟酌決定。
  ⑵台中公園仁心堂中醫診所醫療費用4221＋8206元，被告爭執。
    查該中醫診所非以傳統西醫治療方式治療，而係以民俗療法
    治療，原告未舉證其因本事故所受傷勢何以馬偕醫院及慈濟
    醫院等大型醫院不能治療，需至小的中醫診所以民俗療法治
    療之必要性，自應受未盡舉證責任之不利益。另承前述，被
    告已否認慈濟醫院診斷書所載「上頷骨閉鎖性骨折」及「頸
    椎之其他頸椎椎間盤移位」與原告因本事故所受傷勢(即馬
    偕醫院急診診斷之傷勢)有因果關係，故若屬於此二個傷勢
    就醫之費用，應與本案無關，至於如何區分此部分之醫療費
    用，請鈞院斟酌決定。
  ⑶光良牙醫診所醫療費用共150＋100元，被告不爭執。
  ⑷宏恩醫院龍安分院醫療費用收據共100元，被告爭執。查該收
    據應收金額及實收金額均為0元(該100元已折扣掉)，且該就
    診科別為身心科，依該醫院108年5月6日開立之診斷證明書
    所載「病名：重鬱症，醫師囑言：病患因上述診斷自民國10
    0年9月22日起……。」顯見原告早在100年之前即患有重鬱症
    ，並持續在追蹤治療，故其重鬱症病史顯與本事故所受傷勢
    毫無關聯。
  ⑸就醫往返交通費用955＋16560元，被告爭執。查原證七所附3
    張計程車乘車證明所載乘車日期分別為108年2月12日及同年
    月15日，與前述醫療費用收據（慈濟醫院、中醫診所、牙醫
    診所、宏恩醫院）之就醫日期均不符合，足以證明該3張計
    程車收據顯非為就醫搭乘，且收據亦未載明搭車起迄地點，
    另原證十四至原證十六並非計程車行所開立之收據，僅係原
    告自行上網下載之資料，無法證明金額是否為真，且亦無日
    期，亦無法證明是否為因本案就醫所搭乘，又原告所受傷勢
    在頸部，並非四肢，原告亦未舉證有何就醫一定要搭乘計程
    車之必要性，亦應受未盡舉證責任之不利益。
  ⑹手術費用共65萬元(植牙手術30萬＋椎間盤置換手術35萬)，被
    告均爭執。查前述馬偕醫院急診傷勢，原告牙齒傷勢為第21
    、22顆牙齒鬆動，與原告提出之原證十七之光良牙醫診所診
    斷結果：第21、22、23、24、25牙齒受損，並不完全相符，
    應以第一時間送馬偕醫院急診診斷結果為準，最貼近原告原
    始之傷勢。故原告牙齒經馬偕醫院急診診斷結果僅2顆受損
    ，應無必要做全部植牙手術，應僅針對受損之2顆牙齒做植
    牙手術，始屬合理，逾此範圍，應無理由，且原告亦未舉證
    何以須做全部植牙手術？自應受未盡舉證責任之不利益。另
    關於椎間盤置換手術35萬部分，承前述，被告已否認「頸椎
    之其他頸椎椎間盤移位」與本案有因果關係，故此部分費用
    應不足採，且原告現今尚未做此手術，實際上此費用尚未發
    生，爾後是否一定會發生亦無法得知，又該金額係原告單方
    面之估算，而非專業之醫生所開立，故該金額是否合理，亦
    屬有疑，不足採信。
  ⒋精神慰撫金50萬元，被告爭執。按法院就不法侵害他人之身
    體或健康，致被害人減少勞動能力、暨精神上受有痛苦之程
    度及其所受損害之金額，應就雙方之身分、資力與加害程度
    暨被害人受侵害前之身體健康狀態、教育程度、專門技能、
    社會經驗等方面酌定之（最高法院98年度台上字第267號判
    決參照）。原告因本件事故請求50萬元之慰撫金實屬過高，
    原告因本事故僅受一般輕傷，未曾住院或開刀過，醫療費用
    僅約千餘元，竟要求50萬元之精神慰撫金，比起更嚴重之車
    禍死亡案件法院最終判決30萬元之精神慰撫金還要高（參臺
    灣宜蘭地方法院107年度訴字第342號民事判決及臺灣高等法
    院108年度上易字第252號民事判決，詳被證1），顯不符比
    例原則；又被告李松麟經濟狀況困頓，為單親家庭，有父母
    親及3個小孩需撫養，故認合理之精神慰撫金應為6萬元。
  ㈢原告因本事故已領取汽車強制險理賠金3筆共計26320元(詳被
    證2理賠紀錄)(詳被告呈庭之110年4月26日民事陳報狀)，依
    強制汽車責任保險法第32條規定，該強制險理賠給付視為被
    保險人即被告損害賠償金額之一部分，可於本件賠償金額中
    扣抵。
  ㈣並答辯聲明：
  ⒈原告之訴駁回。
  ⒉如受不利判決，願供擔保請准宣告免為假執行。
五、查李松麟受僱於國光客運公司擔任大客車司機，於108年1月
     28日下午3時28分許，駕駛車牌號碼000-00號營業用大客車
    ，沿新北市三重區忠孝橋快車道往臺北市方向行駛時，本應
    隨時注意車前狀況，而依當時天氣晴，李松麟非不能注意，
    卻疏未注意，追撞前方由李維軒駕駛之自用小客車，車牌號
    碼000-0000，致當時乘坐在大客車之原告，與車窗等物發生
    撞擊，因此受有牙齒鬆動、疑似顏面骨骨折、面部與頸部挫
    傷等傷害，經本院108年度審交易字第1221號刑事判決，以
    李松麟犯業務過失傷害罪，處拘役40日確定之事實，有上開
    刑事判決（本院重司調字卷第13至17頁）在卷可稽，且為兩
    造所不爭執，自堪信為真實。
六、原告主張其因本件車禍，亦受有頸部椎間盤突出、上頷骨閉
    鎖性骨折、第四五、五六頸椎之其他頸椎椎間盤移位等嚴重
    傷害之事實，則為被告所否認，並以前詞置辯。經查：
　㈠原告主張其因本件車禍，亦受有頸部椎間盤突出、上頷骨閉
    鎖性骨折、第四五、五六頸椎之其他頸椎椎間盤移位等嚴重
    傷害之事實，固據台中慈濟醫院回函稱：「依據歷次門診及
    診斷書，病患之頸部椎間盤突出，應與該次受傷高度相關」
    等語（本院訴字卷第227、229頁），及同院診斷證明書記載
    ：「第四五、五六頸椎之其他頸椎椎間盤移位」（本院審交
    附民卷第17頁）、「上頷骨閉鎖性骨折之初期照護」（同卷
    第23頁）為證。而上開台中慈濟醫院回函及診斷證明書之意
    見，與本院刑事確定判決認定之事實不符，診斷證明書之意
    見並為刑事判決所不採，自難遽予採信。
　㈡本件原告車禍後第一時間係送馬偕紀念醫院治療，該院急乙
    種診斷書載明：「⒈第21、22顆牙齒鬆動、⒉疑似顏面骨骨折
    、⒊面部挫傷、⒋頸部挫傷」等情（本院訴字卷第83頁），因
    其檢查結果最貼近原告所受之原始傷勢，而台中慈濟醫院係
    原告於本事故2天後即108年1月30日始至該院就診，且原告
    於108年1月28日至馬偕醫院急診治療後即於當日17時21分出
    院，並無住院治療，故原告當日自馬偕醫院出院後至30日再
    至台中慈濟醫院就醫，已有間隔2天時間，此2天時間原告是
    否有再受到其他外力因素造成其「上頷骨閉鎖性骨折」，乃
    至108年3月19日又診斷出「頸椎之其他頸椎椎間盤移位」之
    症狀，自有可議。
  ㈢依馬偕紀念醫院109年12月29日回覆本院函稱：「依病歷記載
    ，當時安排X光檢查，結果並無『上頷骨閉鎖性骨折』及『頸椎
    之其他頸椎椎間盤移位』，病人所受頸部挫傷不會引發『上頷
    骨閉鎖性骨折』及『頸椎之其他頸椎椎間盤移位』等症狀」；
    對原證10急診診斷證明書未載明如原證3慈濟醫院所診斷出
    之傷勢，回覆：無意見；對是否有可能係因急診之急迫性只
    能做初步判斷而無法詳盡診斷或何原因，回覆：否；對或認
    為原證3之傷勢與原證10之傷勢毫無關連，回覆：無此推定
    等語（同上卷第231頁），已確認原告所受頸部挫傷不會引
    發「上頷骨閉鎖性骨折」及「頸椎之其他頸椎椎間盤移位」
    等症狀。
  ㈣然台中慈濟醫院109年12月18日回覆本院函僅簡略說明原告之
    頸部椎間盤突出與該次受傷高度相關，然對馬偕紀念醫院急
    診病歷及X光檢查結果與該醫院診斷不一致部分，卻未為任
    何說明，又其所指之「該次受傷」是否即指本件車禍事故？
    二者間有無因果關係？均屬可疑，且台中慈濟醫院係依據原
    告口述其於108年1月28日車禍受傷，然原告於108年1月28日
    急診出院返家後至同年月30日再至台中慈濟醫院就醫，已有
    2天空窗期間，亦有可能再因其他外力因素造成新傷勢，倘
    原告並未向醫生具實陳述，醫生即有誤判可能。參以本院將
    本件送請台大醫院鑑定，經回覆稱無法完成鑑定等語（同卷
    第251、273頁），益徵台中慈濟醫院回覆意見，不足採信。
  ㈤基上所述，原告因本件車禍事故所受傷勢，應僅為於案發當
    日第一時間送馬偕紀念醫院急診診斷所示：「1.第21，22顆
    牙齒鬆動、2.疑似顏面骨骨折、3.面部挫傷、4.頸部挫傷」
    而已，原告主張其並受有頸部椎間盤突出、上頷骨閉鎖性骨
    折、第四五、五六頸椎之其他頸椎椎間盤移位等嚴重傷害之
    事實，尚無可取。
七、按「因故意或過失，不法侵害他人之權利者，負損害賠償責
    任」；「不法侵害他人之身體或健康者，對於被害人因此喪
    失或減少勞動能力或增加生活上之需要時，應負損害賠償責
    任」；「不法侵害他人之身體、健康、名譽、自由、信用、
    隱私、貞操，或不法侵害其他人格法益而情節重大者，被害
    人雖非財產上之損害，亦得請求賠償相當之金額」、「受僱
    人因執行職務，不法侵害他人之權利者，由僱用人與行為人
    連帶負損害賠償責任」，民法第184條第1項前段、第193條
    第1項、第195條第1項、第188條第1項分別定有明文。本件
　　李松麟受僱於國光客運公司擔任大客車司機，於108年1月28
    日下午3時28分許，駕駛車牌號碼000-00號營業用大客車，
    疏未注意車前狀況，追撞前方車輛，致當時乘坐在大客車之
    原告，與車窗等物發生撞擊，因此受有牙齒鬆動、疑似顏面
    骨骨折、面部與頸部挫傷等傷害，被告自應對原告負連帶賠
    償責任，茲就原告各項請求分述如下：
  ㈠無法工作損失542,681元：
　　原告主張其因本件車禍受有頸部椎間盤突出、上頷骨閉鎖性
    骨折、第四五、五六頸椎之其他頸椎椎間盤移位等傷害，自
    108年1月28日起至109年12月31日止均無法工作，受有無法
    工作之損失542,681元云云。惟原告因本件車禍事故所受傷
    勢，應僅為於案發當日第一時間送馬偕紀念醫院急診診斷所
    示：「1.第21，22顆牙齒鬆動、2.疑似顏面骨骨折、3.面部
    挫傷、4.頸部挫傷」而已，已如前述，依此傷勢內容，應於
    原告勞動能力不生任何影響，是原告此部請求，自難准許。
  ㈡減少勞動能力之損失4,322,320元：
    原告主張因本件車禍受有減少勞動能力之損失4,322,320元
    ，依同上理由，亦難准許。
  ㈢增加生活上之需要共686,940元： 
    原告主張其因本件車禍增加生活上之需要共686,940元，分
    述如下：⒈台中慈濟醫院醫療費用支出1,598元、5,050元；⒉
    台中公園仁心堂中醫診所醫療費用支出4,221元、8,206元；
    ⒊光良牙醫診所支出費用共250元；⒋宏恩醫院龍安分院醫療
    費用支出100元；⒌就醫往返交通費用支出955元、16,560元
    ；⒍手術費用65萬元，即需進行植牙手術費用30萬元及ACDF
    融合手術、一節ADR椎間盤換置手術費用35萬元等情。本院
    審酌原告所受「1.第21，22顆牙齒鬆動、2.疑似顏面骨骨折
    、3.面部挫傷、4.頸部挫傷」之傷勢，認為原告請求之上開
    增加生活上需要，其中光良牙醫診所醫療費用250元，為被
    告所不爭執，應予准許，該部分交通費用180元應為原告前
    往醫院所需支付費用，併應准許，及植牙手術費用30萬元，
    有診斷證明書可憑（同上卷第165頁），亦應准許，以上合
    計應准許30萬430元，其餘請求與原告傷勢無關，尚難准許
    。
  ㈣精神撫慰金50萬元：
    原告主張其受有如前所述之身體之傷害需定期追蹤及物理治
    療，另經醫師診斷，近期憂鬱、恐慌發作就診，需持續追蹤
    治療，此不僅致原告承受肉體上之痛苦，更承受精神上極大
    之痛苦，評估一切客觀情狀，原告請求50萬元精神慰撫金，
    應屬妥適等語。本院斟酌本件李松麟過失傷害情節，及原告
    所受痛苦程度，暨兩造之身分、地位、經濟能力等一切情狀
    ，認原告得請求被告賠償之非財產上損害即慰撫金應以15萬
    元為適當，逾此範圍則屬無據。
  ㈤綜上所述，本件原告應得請求被告連帶賠償光良牙醫診所醫
    療費用250元、該部分交通費用180元、植牙手術費用30萬元
    及慰撫金15萬元，合計為45萬430元。
八、末按保險人依本法規定所為之保險給付，視為被保險人損害
    賠償金額之一部分；被保險人受賠償請求時，得扣除之，強
    制汽車責任保險法第32條定有明文。查本件被告抗辯原告已
    依強制汽車責任保險法之相關規定向被告之保險公司領取強
    制汽車責任保險金2萬6,320元之事實，為原告所不爭執（同
    上卷第338、344頁），上開金額自應於原告請求被告賠償之
    金額中予以扣除。是依前揭規定，經扣除後，原告得請求42
    萬4,110元。
九、從而，原告依侵權行為損害賠償之法律關係，請求：被告應
    連帶給付原告42萬4,110元，及自起訴狀繕本送達（本院審
    交附民字卷第57、61頁）翌日即李松麟自108年10月25日、
    國光客運公司自108年11月5日起，均至清償日止，按年息百
    分之5計算之利息，為有理由，應予准許。逾此範圍則為無
    理由，應予駁回。又兩造陳明願供擔保請為准、免假執行宣
    告，就原告勝訴部分，金額在50萬元以下，應依職權宣告假
    執行，併酌情宣告被告得預供擔保而免為假執行；至原告敗
    訴部分，假執行聲請已失依附，應予駁回。
十、本件事證已臻明確，兩造其餘之攻擊或防禦方法及所用之證
    據，經本院斟酌後，認為均不足以影響本判決之結果，爰不
    逐一論列，附此敘明。
據上論結，本件原告之訴為一部有理由，一部無理由，依民事訴
訟法第79條、第85條第2項、第389條第1項第5款、第392條第2項
，判決如主文。
中　　華　　民　　國　 110　　年　　12 　　月　　24 　日
                  民事第五庭    法　官　連士綱
以上正本係照原本作成                                    
如對本判決上訴，須於判決送達後20日內向本院提出上訴狀。如
委任律師提起上訴者，應一併繳納上訴審裁判費。
中　　華　　民　　國　 110　　年　　12 　　月　　24 　日
                                書記官　游曉婷